臺北高等行政法院判決　　　　　　　　　　　　　　　九十年度訴字第六三一四號
　　　　　　　　　　　　　　　.
　　原　　　告　協禧電機股份有限公司
　　代　表　人　甲○○董事長.
　　訴訟代理人　桂齊恆律師
　　被　　　告　經濟部智慧財產局
　　代　表　人　蔡練生（局長）住同右
　　訴訟代理人　丁○○
　　參　加　人　建準電機工業股份有限公司
　　代　表　人　乙○○
　　訴訟代理人　丙○○律師（兼送達代收人）
　　複 代理 人　戊○○
右當事人間因新型專利異議事件，原告不服經濟部中華民國九十年九月十日經（九０
）訴字第０九００六三二二０四０號訴願決定，提起行政訴訟，並經本院裁定命參加
人獨立參加被告之訴訟。本院判決如左：
　　主  文
原告之訴駁回。
訴訟費用由原告負擔。
　　事  實
一、事實概要：緣參加人之前手洪陳富英於民國（下同）八十四年三月二日以「小型
    散熱扇之組配殼體構造」向被告機關之前身經濟部中央標準局申請新型專利，經
    編為第00000000號審查，准予專利（下稱系爭案），並准將專利申請權
    轉讓參加人及專利名稱變更為「小型散熱扇之電源線防脫落構造」。公告期間，
    原告以其不符新型專利要件，檢據異議證據二為八十年一月十一日公告之第00
    000000號「軸流扇馬達（１）」新型專利案（下稱引證案），對之提起異
    議，案經被告審查，於九十年三月十五日以（九０）智專三（二）０四０五九字
    第０九０八九０００三八九號專利異議審定書為「異議不成立」之處分。原告不
    服，提起訴願，經遭駁回，遂提起本件行政訴訟。
二、兩造聲明：
　(一)原告聲明求為判決：
　1.訴願決定及原處分均撤銷。
　2.被告應就系爭案為異議成立之處分。
　(二)被告及參加人聲明求為判決：駁回原告之訴。
三、兩造之爭點：
　　系爭案是否於申請前即已見於刊物或已公開使用，或係運用申請前既有之技術或
　　知識，而為熟習該項技術者所能輕易完成且未能增進功效，而應依專利法第九十
　　八條第一項第一款或第二項規定不予新型專利？
甲、原告主張之理由：
一、按專利法第九十七條規定：「稱新型者，謂對物品之形狀、構造或裝置之創作或
    改良。」又「凡可供產業上利用之新型，無下列情事之一者，得依本法申請取得
    新型專利：一．申請前已見於刊物或公開使用者。」、「新型係運用申請前既有
    之技術或知識，而為熟習該項技術者所能輕易完成且未能增進功效時，雖無前項
    所列情事，仍不得依本法申請取得新型專利。」復為同法九十八條第一項第一款
    及第二項之規定，惟，系爭案有違前揭法條之規定，依法自應撤銷其不當暫准之
    專利權。
二、第00000000號Ｐ０１『小型散熱扇之電源線防脫落構造』（即系爭案）
    ，係參加人於八十四年三月二日提出申請，並公告於八十八年十一月一日之專利
    公報，其結構特徵依其申請專利範圍所述，其係『1.一種小型散熱扇之電源線防
    脫落構造，其係以殼體設組配孔以供電路板、扇葉組配，殼體有定位孔可供結合
    或固定在定位，其特徵在於：殼體有槽孔，槽孔有一橫貫阻體，使槽孔被區分成
    二個空間，以使電源線可由其一槽孔穿入，經阻體轉折由另一槽孔引出。2.依上
    述申請專利範圍第一項所述之小型散熱扇之電源線防脫落構造，其殼體係成板片
    狀。3.依上述申請專利範圍第一項所述之小型散熱扇之電源線防脫落構造，其阻
    體係可為橫條或殼體本身之壁。4.依上述申請專利範圍第一項所述之小型散熱扇
    之電源線防脫落構造，其殼體之槽孔係可被隔板區隔成二個以上之格室』。
　　惟查，系爭案係運用申請前既有之技術或知識，而為熟習該項技術者所能輕易完
　　成且未能增進功效，不具創作之進步性要件，依法應即撤銷其不當暫准之專利權
　　。
三、次查，原決定機關駁回本案訴願之審定理由，主要可分為下列二點：
　(一)在構造上：引證案中之凹口透孔部及引線通孔部，係分別位於一具有相當之延伸
　　長度之引線收納溝之兩端，顯然與系爭案在一槽孔中設一橫貫阻體而將該槽孔分
　　成二個槽孔空間大不相同。
　(二)在功效上：系爭案中引線本身之彈性會對上述兩槽孔之壁產生較大之壓應力，且
　　該兩槽孔互相鄰接使引線之曲率加大，因此引線心須彎折一八０度加大其間之磨
　　擦力，才能依序穿過該二槽孔，更有效地防止引線被拉脫；而引證案中引線自凹
　　口透孔部進入引線收納溝時，其彎折角度遠小於九十度，因此引線在承受拉應力
　　時，其在該凹口透孔部之壁面之垂直方向上所產生之正向力甚小，實質上並不能
　　有效地防止引線被拉脫，況引線在該凹口透孔部之少許轉折在引證案之實施例第
　　二圖及先前技術例第十九圖中係一普遍之現象，並非引證案的技術特徵，是原告
　　所稱引證案至少有一次以上轉折，可防止電源線脫落等節，核不足採。
　　對此二點理由來說，原告認為系爭案係運用申請前既有之技術或知識，而在殼體
　　之槽孔中設一橫貫阻體，使引線穿設形成轉折，而能產生較大壓應力及加大其間
　　摩擦力之技術手段，原為熟習該項技術者所能輕易完成且無實質功效增進之處，
　　不符新型專利之進步性要件，而應撤銷原處分並為異議成立之審定才屬正確。
四、首先，就構造特徵來說，系爭案以殼體1本身設一中心組配孔11，該組配孔可供
    電路板及扇葉等構件組配，以形成一散熱扇，且殼體1設有定位孔12，定位孔12
    可供螺栓等定位元件穿入，使殼體1被固定定位，殼體1設有一槽孔13，槽孔13
    設有一阻體14，阻體14可為橫條或殼體1本身之壁，使槽孔13被區分成二個空間
    ，以使電源線可由其一側槽孔穿入，及由另一槽孔穿出，如系爭案第三圖所示，
    使電源線形成至少一個以上之轉折，而使延伸電源線之拉動，其力量可由阻體消
    除，以防止電源線另端之銲接點扯落。而引證案的構造特徵中，可顯示出系爭案
    構造之技術特點者，包括，在殼體本體上設一中心組配孔，組配孔可供電路板及
    扇葉等構件組配，以形成一散熱扇，且殼體本體設有定位孔10，定位孔10可供螺
    栓等定位元件穿入，使殼體本體被固定定位，而如引證案第二圖所示之引線通過
    孔30，即如同系爭案第三圖所示之槽孔13，以及，引證案之引線通過孔30位於補
    強凸緣14上且緊臨殼體本體9之壁面，即如同系爭案之阻體14可為橫條或殼體1本
    身之壁一般，而當引線（即電源線）由凹口透孔部17穿出，且由殼體本體9之壁
    面轉折朝向引線通過孔30穿出時，該殼體本體9之壁面即提供引線近似九十度轉
    折，而讓引線能獲得摩擦干涉之定位效果，因此，系爭案強調電源線遭拉動時，
    其力量可由阻體消除，以防止電源線另端之銲接點被扯落的技術特點，在早先公
    開之引證案中即已見及，並不任何特殊之處。
五、原決定機關認為：「系爭案中在槽孔中設一橫貫阻體而將該槽孔分成二個槽孔空
    間，使引線穿設時之彈性會對兩槽孔之壁產生較大的壓應力，且該兩槽孔互相鄰
    接使引線之曲率加大，使引線必須彎折一八０度加大其間之摩擦力，才能依序穿
    過該二槽孔，而能更有效地防止引線被拉脫，而引證案中引線自凹口透孔部進入
    引線收納溝時，其彎折角度達小於九十度，因此引線在承受拉應力時，其在該凹
    口透孔部之壁面之垂直方向上所產生之正向力甚小，實質上並不能有效地防止引
    線被拉脫。」。關於此點，原告認為原決定機關之說詞，完全比照被告機關在訴
    願答辯時所提出來的看法而並不妥適，因為，該種散熱扇係屬於軸流式風扇的一
    種，其裝設使用上，可如引證案第三圖及第六圖所示，而可將軸流式風扇頂端5
    裝在固定側3下方，或將軸流式風扇底端6裝在固定側3頂端，而此一可上裝或下
    裝的裝設方式，當引線從引證案第二圖之馬達收納部16經由凹口透孔部17穿出且
    容納於引線收納溝18，經由殼體本體9之壁面九十度轉折，而朝向引線通過孔30
    穿出時，若軸流風扇1頂端5裝在固定側3下方時，殼體本體9之角落突緣8與固定
    側3的夾持，即可令引線再朝外轉折九十度，使引線能獲得二次九十度轉折之摩
    擦干涉，也就是說，引證案之實施例中，亦可讓引線獲得一次以上的九十度轉折
    ，而能加大其間之摩擦力，形成更強的摩擦干涉之定位效果，使拉扯引線的力量
    ，可被二次九十度轉折引線部位所消除，而能有效的防止引線被拉脫，因此，被
    告機關疏於查核，以及，原決定機關忽略此一事實關鍵，而偏頗於被告機關之說
    詞，實令人難以接受且難以苟同，亦即，系爭案所能達成之功效，並不超出引證
    二之技術範疇所能達成者，為此，系爭案僅沿用習知公開技術加以簡易修飾，並
    無實質功效增進之處，根本不符新型專利之進步性要件，而應即撤銷原處分並為
    異議成立之審定，俾符法制規範。
六、綜上所述，系爭案有違前揭法條之規定，而應即撤銷其不當暫准之專利權，為此
    ，請判決撤銷原訴願決定及原處分並命被告為異議成立之處分。
乙、被告主張之理由：
一、起訴理由並非事實，原告在本異議事件及其訴願階段一再強調系爭案不合專利法
    第九十八條第一項第一款之新穎性規定，但在行政訴訟階段卻改以強調系爭案不
    具進步性，由此可知，原告對於系爭案具有新穎性之審定及訴願決定已無爭議，
    先予敘明。
二、訴願決定對於訴願答辯書之理由之詳盡及嚴謹之技術分析，予以認同及採納於其
    訴願決定書之中，其僅是對於該技術分析之採信而已，並無不妥之處；起訴理由
    僅是主觀之見並非事實，由異議證據二（引證案）之圖示可看出其中之引線2 由
    凹口透孔部17穿出時，並不必然會使引線形成第一道轉折，即使有少許轉折，但
    其轉折之角度亦甚小，並不能有效防止引線被拉脫；亦即在該引證案之凹口透孔
    部相關設計部分，其實質上並未引入有效防止引線被拉脫之機制。
三、引證案中引線通過引線通過孔30時，僅作九十度之轉折，而引線在凹口透孔部17
    與引線通過孔30之間延伸時實際上近乎一直線狀，並無任何轉折可言，由此可知
    ，在引線受到拉應力時，引證案之設計中僅能在引線通過孔30處產生單次九十度
    轉折所對應之摩擦力；相對之下，系爭案之專利特徵對應之連續性一八０度反向
    轉折，其一來增大了引線本身在槽孔內之曲率，使得引線之回復彈性對槽孔之壁
    產生更大之壓應力，由此可產生額外之抗接脫之摩擦力，二來該引線以一八０度
    繞過槽孔中之阻體，使得其與阻體間之正向力等於引線所承受之拉應力，即拉脫
    引線之力有多大，則引線與阻體間之正向力也一樣有多大，由此產生之抗拉脫之
    摩擦力也因而愈大。引證案中在引線通過口處產生之正向力僅約等於引線所承受
    之拉應力之七十％而已，即四十五度之餘弦函數值，更何況引證案中並無系爭案
    中引線本身因為一八０度大幅度轉折產生之回復彈性，而額外產生抗拉脫之機制
    ，故系爭案顯然具有相對之進步性。
四、綜上所述，被告原處分並無違法，敬請駁回原告之訴。
丙、參加人主張之理由：
一、本件爭點在於有無「進步性」：
    原告提起異議時，雖以「系爭案之結構特徵及技術手段與引證案相同」之同一基
    礎事實主張系爭案同時違反新穎性及進步性規定，惟於準備程序時，原告已同意
    僅主張違反行為時專利法第九十八條第二項：「新型係運用申請前既有之技術或
    知識，而為熟習該項技術者所能輕易完成且未能增進功效時，雖無前項所列情事
    ，仍不得依本法申請取得新型專利」規定部分（進步性）。故本件爭點不在於系
    爭案之技術手段與引證案是否相同？而是在於系爭案之技術手段是否係運用自引
    證案，而為熟習該項技術者所能輕易完成且未能增進功效者？合先說明。
二、新型「進步性」規定及其判斷之依據：
  (一)按前開專利法第九十八條第二項規定之要件有三：1.須係運用申請前既有之技術
    或知識；2.須其運用係熟習該項技術者所能輕易完成；3.且未能增進功效，並以
    第一要件為前提要件。故若無運用申請前既有技術或知識之情事，或雖有運用之
    情事，惟其運用並非熟習該項技術者所能輕易完成且未能增進功效者，均無該條
    適用之餘地！
  (二)次按「新型專利權範圍，以說明書所載之申請專利範圍為準。必要時，得審酌說
    明書及圖式。」為行為時專利法第一百零三條第二項所明定。又「對申請專利新
    型之認定，應依申請專利範圍之『請求項所載新型』之內容為之。（二）認定申
    請專利新型應注意事項：３、……不得僅以新型說明書中所載之新型創作之目的
    、功效，據以認定請求項所載新型而作為審查對象。」複為專利審查基準第二─
    三─六頁所補充規定。故說明書及圖式雖得於必要時審酌，但不得取代申請專利
    範圍而為認定專利權範圍或申請專利新型之依據。
三、系爭案並未違反「進步性」規定：
　(一)系爭案之申請專利範圍：
　1.一種小型散熱扇之電源線防脫落構造，其係以殼體設組配孔以供電路板、扇葉組
　　配，殼體有定位孔可供結合或固定在定位，其特徵在於：殼體有槽孔，槽孔有一
　　橫貫阻體，使槽孔被區分成二個空間，以使電源線可由其一槽孔穿入，經阻體轉
　　折由另一槽孔引出。
　2.依上述申請專利範圍第一項所述之小型散熱扇之電源線防脫落構造，其殼體係成
　　板片狀。
　3.依上述申請專利範圍第一項所述之小型散熱扇之電源線防脫落構造，其阻體係可
　　為橫條或殼體本身之壁。
　4.依上述申請專利範圍第一項所述之小型散熱扇之電源線防脫落構造，其殼體之槽
　　孔係可被隔板區隔成二個以上之格室。根據前開申請專利範圍所揭載，可知其第
　　一項（獨立項）主要技術內容：
　(1)殼體1設組配孔11供電路板、扇葉組配，設定位孔12被固定；
　(2)由殼體1設槽孔13，槽孔13有橫貫阻體14，將槽孔13區分成二個空間；
　(3)電源線可由一槽孔（空間）13穿入，經阻體14轉由另一槽孔（空間）13引出。
　(二)查引證案與系爭案雖均涉及解決電源線被扯拉時，其銲接點被扯落問題（創作目
　　的），惟其所表現之技術手段完全不同，甚至「創作目的」及「創作功效」亦均
　　有不同，謹分別說明如後：
　1.就「創作技術內容（技術手段）」而言：原告主張系爭案所運用之技術在於「引
　　證案利用撐條24a之收納溝18、24b或透孔通路19來收納引線2，並將引線2通過引
　　線通過收納用凹口部20、20’或引線通過孔21、23（軸向貫通）而導至馬達1之
　　外部，再利用引線通過孔30或引線保持用凹口部31（徑向貫通）將引線2導至馬
　　達1之上端」部分（說明書第六頁第十一行以下）；而系爭案之技術手段係利用
　　橫貫阻體14將馬達殼體之槽孔13分成二個空間，電源線可由其中之一槽孔空間穿
　　入，經由該阻體再由另一槽孔空間引出（說明書第三頁第十四行以下）。二者技
　　術手段完全不同，此由引證案第二圖與系爭案第三圖所示之構造顯有繁簡之別可
　　證。
　2.就「創作目的」而言：引證案係以解決軸流扇馬達33、1’之上端47固定到固定
　　側時，引線（電源線）43、2離開馬達殼體33、1’後之幌蕩問題為直接創作目的
　　，至可預防引線銲接脫落或斷開之效果，僅係前開引線幌蕩問題獲得解決後之間
　　接結果，並非引證案之直接創作目的（說明書第四頁第十二至十九行、第六頁第
　　六至九行及異議理由書第四頁第十至十三行）；系爭案係以解決電源線銲接固定
　　後不致因外力之拉扯而有鬆動脫落之問題為直接創作目的（說明書第三頁第五行
　　以下），故二者所欲解決之問題並非完全一致。
　3.就「創作功效」而言：引證案雖係利用引線保持用之凹口部 (20、20’)或透孔
    （引線通過孔21、23）來吸收施加在引線之銲接部分之來自外界之過度力量，防
    止引線之銲接脫落和斷開（說明書第十二頁倒數第四至一行），惟查引證案之收
    納溝18、24b或透孔通路19與引線通過收納用凹口部20、20’或引線通過孔21、
    23係呈軸向直通之狀態，無法形成轉折，故除非通過撐條24a收納溝18、24b 或
    透孔通路19之引線，複通過引線通過孔30或引線保持用凹口部31（二者係徑向貫
    通）再被導至馬達1之上端，而在引線通過收納用凹口部20、20’或引線通過孔
    21、23之轉角處產生一次轉折，否則引證案連利用該一次轉折化減拉扯外力之機
    會亦無；系爭案係利用電源線穿過阻體14時所生之二次轉折，將電源線被拉扯之
    力量化減，防止電源線接點被扯落（說明書第四頁倒數第二行以下），故後者化
    減拉扯外力之功效顯較前者優異。
  (三)由前開(二)之１所述，系爭案之技術手段既與原告主張具有「運用關係」之引證案
    相關技術部分不同，自不符前開進步性之第一要件（前提要件），即未有「運用
    申請前既有技術或知識之情事」，則依前開二之(一)之說明，即未違反「進步性」
    之規定；至其是否為熟習該項技術者所能輕易完成及有無增進功效，已非所問。
    況如前開(二)之３所述，系爭案之構造簡單而功效顯著，根本非引證案所能比擬，
    更難認未有增進功效。
四、原告主張系爭案不具進步性，不符進步性判斷原則：
    原告於準備程序時，雖強調系爭案之「創作目的」及「創作功效」與引證案之引
    線收納溝18、24b結合凹口部20’（引證案附圖19）、20（引證案附圖7）並無不
    同云云。惟查前開構造與系爭案不同，比較引證案第7、19圖與系爭案第3圖即可
    立見分明，既無運用之關係，本無進一步探究否為熟習該項技術者所能輕易完成
    及有無增進功效之必要。則原告無視於前開系爭案申請專利範圍所揭載之技術內
    容之不同，卻冀圖以「創作目的」及「創作功效」為判斷進步性之依據，顯與前
    開不得以說明書取代申請專利範圍據以認定申請專利之新型之規定有悖！況查前
    開構造為引證案之先前技術所利用者，茍如原告所云已可克服引線（電源線）43
    、2離開馬達殼體33、1’後之幌蕩問題，並可避免引線（電源線）43、2被拉扯
    斷落問題，則引證案何須再增設引線通過孔21、23及引線通過孔30或引線保持用
    凹口部31，用以收納及保持引線2，用以解決前開問題（其說明書第四頁倒數第
    二行以下）？足證原告之主張與事實不符！
五、綜上所述，被告所為異議不成立之審定及訴願決定予以維持並無違法，敬請判決
    如訴之聲明。
　　理  由
甲、程序部分：
    本件被告之代表人原為陳明邦，九十一年九月九日變更為蔡練生，茲由其具狀聲
    明承受訴訟，核無不合，應予准許，先為明。
乙、實體方面：
一、按凡對物品之形狀、構造或裝置之創作或改良，而可供產業上利用者，得依專利
    法第九十七條暨第九十八條第一項規定申請取得新型專利。而對於公告中之新型
    ，任何人認有違反審定時專利法第九十七條至第九十九條規定而向專利專責機關
    提起異議者，依同法第一百零二條第一項規定，除應備具異議書外，並應附具證
    明文件；從而有無違反專利法規定之情事，依法應由異議人附具證據供專利專責
    機關即被告審查，如異議人所主張之事實及證據，經專利專責機關調查結果認不
    足以證明系爭專利有違專利法之規定，又無依職權補充調查之必要時，自應為異
    議不成立之處分。
二、本件系爭第00000000號「小型散熱扇之電源線防脫落構造」新型專利案
    ，在殼體設組配孔供電路板及扇葉組配，並設定位孔供結合或定位之用，其特徵
    在於殼體有槽孔，其中有一橫貫阻體將槽孔分成二個空間，電源線可由其中一槽
    孔空間穿入，經由該阻體再由另一槽孔空間引出。本件原告主張系爭案違反審定
    時專利法第九十八條第一項第一款及第二項之規定，所提異議證據二為八十年一
    月十一日公告之第00000000號「軸流扇馬達（１）」新型專利案（即引
    證案），被告機關認引證案不具有系爭案以橫貫阻體分成兩個槽孔空間之引線定
    位用機構，且系爭案可使引線在槽孔之兩空間內穿梭轉折兩次，形成更強之摩擦
    干涉之定位作用，具有新穎性及進步性，乃為異議不成立之處分。原告不服，提
    起訴願，主張引證案確能提供至少一次以上之轉折，使不經意之拉扯力量，可由
    轉折接觸部分之阻體加以消除，防止電源線一端之焊接點脫落，且其引線收納溝
    又可完整的定位保護引線，較系爭案更具定位效果云云。經訴願決定駁回，原告
    猶不服，提起行政訴訟，主張理由如事實欄所載，即強調系爭案不具進步性，對
    於系爭案具有新穎性，已無爭議（見言詞辯論筆錄）。
三、經查：
  (一)就兩案加以比較，在構造上：引證案中之凹口透孔部及引線通部孔，係分別位於
    一具有相當之延伸長度之引線收納溝之兩端，顯然與系爭案在一槽孔中設一橫貫
    阻體而將該槽孔分成二個槽孔空間大不相同。在功效上：系爭案中引線本身之彈
    性會對上述兩槽孔之壁產生較大之壓應力，且該兩槽孔互相鄰接使引線之曲率加
    大，因此引線必須彎折一八０度加大其間之摩擦力，才能依序穿過該二槽孔，更
    有效地防止引線被拉脫；而引證案之實施例第二圖示可看出，其中引線2自凹口
    透孔部17進入引線收納溝18時，並不必然會使引線形成第一道轉折，即使有少許
    轉折，其轉折之角度亦甚小，其彎折角度遠小於九十度，因此引線在承受拉應力
    時，其在該凹口透孔部之壁面之垂直方向上所產生之正向力甚小，實質上並不能
    有效地防止引線被拉脫，亦即在引證案之凹口透孔部相關設計部分，其實質上並
    未引入有效防止引線被拉脫之機制。況引線在該凹口透孔部之少許轉折在引證案
    之實施例第二圖及先前技術例第十九圖中係一普遍之現象，並非引證案之技術特
    徵，是原告所稱引證案至少有一次以上轉折，可防止電源線脫落等節，核不足採
    。
  (二)引證案中引線由引線收納溝18通過引線通過孔30時，僅作九十度之轉折，而引線
    在通過凹口透孔部17後，在引線收納溝18與引線通過孔30之間延伸時實際上近乎
    一直線狀，並無任何轉折可言，由此可知，在引線受到拉應力時，引證案之設計
    中僅能在引線通過孔30處產生單次九十度轉折所對應之摩擦力；相對之下，系爭
    案之專利特徵對應之連續性一八０度反向轉折，其一來增大了引線本身在槽孔內
    之曲率，使得引線之回復彈性對槽孔之壁產生更大之壓應力，由此可產生額外之
    抗拉脫之摩擦力，二來該引線以一八０度繞過槽孔中之阻體，使得其與阻體間之
    正向力等於引線所承受之拉應力，即拉脫引線之力有多大，則引線與阻體間之正
    向力也一樣有多大，由此產生之抗拉脫之摩擦力也因而愈大。引證案中在引線通
    過口處產生之正向力僅約等於引線所承受之拉應力之七十％而已，即四十五度之
    餘弦函數值，更何況引證案中並無系爭案中引線本身因為一八０度大幅度轉折產
    生之回復彈性，而額外產生抗拉脫之機制，故系爭案顯然具有相對之進步性。
四、綜上所述，被告機關認系爭案未違反專利法第九十八條第一項第一款及第二項之
    規定，而為本件異議不成立之處分，其認事用法，並無不合，訴願決定予以維持
    ，亦無違誤，原告起訴意旨，仍執前詞及個人主觀之見解，請求撤銷訴願決定及
    原處分，並命被告應就系爭案為異議成立之處分云云，為無理由，應予駁回。至
    兩造（含參加人）其餘攻擊防禦方法，於本件判斷不生影響，爰不再逐一論斷，
    附此敘明。
據上論結，本件原告之訴為無理由，爰依行政訴訟法第九十八條第三項前段，判決如
主文。
中　　華　　民　　國　　九十一　　　年　　　十二　　　月　　　十九　  　日
                                  臺北高等行政法院  第三庭
                                            審判長  法  官　姜素娥
      　　　　　　　　　　　　　　　　　　　　      法　官　陳國成
      　　　　　　　　　　　　　　　　　　　　      法　官　林文舟
右為正本係照原本作成。
如不服本判決，應於送達後二十日內，向本院提出上訴狀並表明上訴理由，如於本判
決宣示後送達前提起上訴者，應於判決送達後二十日內補提上訴理由書（須按他造人
數附繕本）。
中　　華　　民　　國　　九十一　　　年　　　十二　　　月　　　二十　  　日
                                                    書記官  余淑芬
